# 请教陈版，权益法下持有同一上市公司A股和H股，出售A股时如何

提问人：nhblue_1223 时间：2018-01-10 20:44:09
原先持有某家上市公司的A股，放在长期股权投资按照权益法核算，今年买了这家上市公司的H股，增加了长期股权投资-投资成本。
目前要出售部分A股股份，那么在按比例结转出售部分长期股权投资时，是否要将本年增加的H股投资成本考虑在内？
若分开核算，年末确认损益调整时，是否要将总的损益调整，其他综合收益等金额按照AH股数进行拆分？

回答人：chenyiwei
因为是权益法核算而不是作为金融资产核算，所以应作为一个整体核算分批取得的A股和H股股票投资。年末确认损益调整、其他综合收益和其他权益变动时均作为一个整体考虑，处置时业按加权平均法确定应转出的长期投资各明细项目金额。